【裁判字號】    97,交聲,65
【裁判日期】    970430
【裁判案由】    聲明異議
【裁判全文】
臺灣屏東地方法院交通事件裁定          97年度交聲字第65號
移送機關即
原處分機關  交通部公路總局高雄區監理所屏東監理站
異  議  人  甲○○
上列異議人因違反道路交通管理處罰條例案件，對於交通部公路
總局屏東監理站民國97年2 月21日所為之裁決處分（原處分案號
：屏監違字第裁82-AIK301414號），聲明異議，本院裁定如下：
    主  文
異議駁回。
    理  由
一、原處分機關交通部公路總局屏東監理站以：異議人甲○○於
    民國92年9 月4 日20時10分許，騎駛QJQ-650 號機車，行經
    臺北市○○路與信義路口，有不依規定兩段式左轉之違規情
    事，爰依道路交通管理處罰條例第48條第1 項第2 款、第63
    條第1 項第1 款及違反道路交通管理事件統一裁罰基準表規
    定，裁處新臺幣（下同）1 千8 百元罰鍰，並記違規點數1
    點。
二、聲明異議意旨略以：異議人並未收到上開違規事件之舉發通
    知單，完全不知情，且違規日期是92年9 月4 日，但舉發單
    之填製日期卻係93年2 月13日，容有疑義，為此爰依法聲明
    異議，請求撤銷原裁決處分云云。
三、經查：本件係交通稽查警員當場攔停違規人，並使用電腦列
    印通知單交予違規人簽收，且舉發違規日確係92年9 月4 日
    20時10分，係因掌上型交通違規電腦系統異常，致該違規資
    料延至93年2 月13日始送交臺北市政府警察局交通警察大隊
    委外合場辦公室收件、建檔、上載、入案，並移請交通部公
    路總局高雄區監理所屏東監理站列管等情，業經臺北市政府
    警察局信義分局於97年4 月11日以北市警信分交字第
    09730754400 號函及臺北市政府警察局交通警察大隊於97年
    4 月21日以北市警交大執字第09731871400 號函覆綦詳，並
    檢附臺北市政府警察局交通大隊合場辦公作業中心歷史案件
    明細表可稽。足認異議人業已於舉發當場收受舉發違反道路
    交通管理事件通知單，舉發程序亦屬合法，異議人空言抗辯
    未收到舉發通知單云云，自不足採。
四、按汽車駕駛人轉彎時，有不依標誌、標線、號誌指示者，處
    6 百元以上1 千8 百元以下罰鍰，並記違規點數1 點，道路
    交通管理處罰條例第48條第1 項第2 款、第63條第1 項第1
    款分別定有明文。本件異議人既有不依規定兩段式左轉之違
    規情事，原處分機關援引上開法條及違反道路交通管理事件
    統一裁罰基準表規定，裁處1 千8 百元罰鍰，並記違規點數
    1 點，核無違誤，異議人上開異議，顯無理由，應予駁回。
據上論斷，應依道路交通案件處理辦法第19條，裁定如主文。
中    華    民    國    97    年    4     月    30    日
                  交通法庭    法  官  趙家光
以上正本證明與原本無異。
如不服本裁定應於收受送達後五日內向本院提出抗告書狀敘述抗
告之理由抗告於台灣高等法院高雄分院。
中    華    民    國    97    年    4     月    30    日
                                書記官  陳勃諺


司法院資訊處製作；財團法人民間司法改革基金會備份。
